# 求助陈版主，坏账准备的收回和转回区别

提问人：liuweisheng 时间：2023-05-15 18:44:24
坏账准备的收回和转回如何区分，谢谢版主解惑。

回答人：chenyiwei
转回：一般是指在未发生实际款项回收的情况下，通过对债务人和保证人的信用风险评估，认为信用风险水平已经降低，可收回金额增加，故转回已计提的准备。转回坏账准备的情况仅适用于采用个别认定法计提坏账准备的应收款项。如果在应收款项部分收回后，对剩余部分的可收回金额估计增加的，也体现为“转回”。
收回：采用个别认定法计提坏账准备的应收款项，在实际收回款项时相应转销的准备金额，该金额相当于实际收回的款项。